臺灣新北地方法院刑事判決
111年度訴字第183號
公  訴  人  臺灣新北地方檢察署檢察官
被      告  林正茂



            李秀苓



上列被告因傷害案件，經檢察官提起公訴（110年度偵字第29762
號），本院判決如下：
    主  文
林正茂、李秀苓共同犯傷害罪，各處拘役拾伍日，如易科罰金，
均以新臺幣壹仟元折算壹日。
    事  實
一、林正茂與李秀苓（其2人所涉無故侵入住宅罪部分，均業經
    檢察官另為不起訴處分）為夫妻，渠等之女兒林郁真（原名
    林沛睎）與陳玉釵之姪子陳定菕原為夫妻，雙方育有一子陳
    ○溢（民國110年3月生，真實姓名、年籍資料詳卷）。林郁
    真自109年10月初起，與陳定菕、陳玉釵共同居住在新北市○
    ○區○○○路00號，並於生子陳○溢後由陳玉釵協助坐月子，然
    因林郁真希望能回娘家坐月子，故電聯林正茂與李秀苓至上
    址接其與陳○溢回南部，林正茂與李秀苓遂於110年4月12日
    駕駛自小客車北上，於同日16時25分許，在陳玉釵上址住處
    門口前，林正茂、李秀苓與林郁真欲將陳○溢載離，然陳玉
    釵欲阻擋之，故將上半身探入該車輛後座欲抱回陳○溢（陳
    玉釵所涉強制罪部分，業經檢察官為不起訴處分），斯時，
    林正茂、李秀苓均明知若用力拉扯、推擠他人之身體四肢，
    將使他人受傷，竟仍不違背渠等本意，而共同基於傷害之不
    確定故意犯意聯絡，由林正茂站立在車外、李秀苓則坐在車
    內，合力將陳玉釵拉扯、推擠出車外，致陳玉釵因而受有下
    背及雙上肢拉傷等傷害。
二、案經陳玉釵訴由新北市政府警察局林口分局報告臺灣新北地
    方檢察署檢察官偵查起訴。
    理  由
壹、證據能力部分：
一、按被告以外之人於審判外之言詞或書面陳述，除法律有規定
    者外，不得作為證據，刑事訴訟法第159 條第1 項定有明文
    。次按被告以外之人於審判外之陳述，雖不符前4 條之規定
    ，而經當事人於審判程序同意作為證據，法院審酌該言詞陳
    述或書面陳述作成時之情況，認為適當者，亦得為證據；當
    事人、代理人或辯護人於法院調查證據時，知有第159 條第
    1 項不得為證據（即傳聞證據）之情形，而未於言詞辯論終
    結前聲明異議者，視為有前項之同意，刑事訴訟法第159 條
    之5 亦有明文。本件被告林正茂、李秀苓於本院準備程序時
    ，已表示對於全案傳聞證據均同意有證據能力（見本院卷第
    69頁），本院審酌該等陳述作成時之情況及與本案待證事實
    間之關聯性，認以之作為證據要屬適當，是依刑事訴訟法第
    159 條之5 第1 項規定，該等傳聞證據自有證據能力。
二、傳聞法則（即傳聞證據原則上不得作為證據）乃對於被告以
    外之人於審判外之言詞或書面陳述而為之規範，本判決所引
    用之非供述證據，無刑事訴訟法第159 條第1 項傳聞法則之
    適用。本院審酌上開證據資料作成時之情況，因與本案待證
    事實具有關聯性，且無證據證明係公務員違法取得之物，依
    法自得作為本案之證據。
貳、實體部分：
一、訊據被告林正茂坦承本案之傷害犯行；訊據被告李秀苓固坦
    承有於上開時、地，乘坐在車內後座以手推告訴人等事實，
    然矢口否認有何傷害犯行，辯稱：我是推告訴人的腋下和腰
    中間，她下背受的傷與我無關云云。經查：
㈠、被告林正茂、李秀苓於110年4月12日駕駛車輛北上，於同日1
    6時25分許，在告訴人陳玉釵上址住處門口前，因欲將陳○溢
    載離，遭告訴人之阻擋，告訴人並將上半身探入車輛後座欲
    抱回陳○溢，斯時被告林正茂站立在車外，被告李秀苓則坐
    在車內，合力將告訴人拉扯、推擠出車外等情，業據被告林
    正茂、李秀苓於本院準備程序及審理中坦承不諱（見本卷卷
    第64頁、130頁），核與證人即告訴人陳玉釵於偵查及本院
    審理中之具結證述、證人林郁真於本院審理中之具結證述大
    致相符（見偵卷第61-65頁、本院卷第123-127頁），並經本
    院於準備程序當庭勘驗現場監視器錄影畫面確認屬實（見本
    院卷第63-64頁），上開事實應可認定。
㈡、告訴人於案發後之隔（13）日14時28分至天主教輔仁大學附
    設醫院急診就醫，經醫師診斷其受有下背及雙上肢拉傷等傷
    害乙情，有該醫院之診斷證明書1份在卷可查（見偵卷第29
    頁）。又告訴人於本院審理中證述：李秀苓從車裡面要把我
    推出去，她推我腋下，我後來有受傷，李秀苓沒有推我背部
    ，我是拉傷，我的手臂跟背部都會痛，連著痛到腰，我在本
    案之前沒有這樣的症狀等語（見本院卷第123-125頁），佐
    以本院於準備程序勘驗監視器錄影畫面之結果，被告李秀苓
    係坐在車內，以右手推告訴人之腰部，並將其推離車輛後座
    一情（見本院卷第63頁），堪認被告李秀苓案發時是以手係
    推擠告訴人「腋下至腰部間」之部位。衡諸常情，人體腰部
    與背部兩部位相鄰、肌肉相連，被告李秀苓以手推擠告訴人
    之腰部，同時由被告林正茂拉扯告訴人之手臂，兩相作用下
    即可能使告訴人之下背拉傷，故自不得因被告李秀苓未直接
    推擠告訴人之「下背」部位，即認其行為與告訴人所受傷勢
    間無因果關係。因此，被告李秀苓上開所辯難認可採。
二、綜上所述，本案事證明確，被告2人上開傷害犯行均堪以認
    定，應依法論科。
三、論罪科刑：
㈠、核被告林正茂、李秀苓所為，均係犯刑法第277條第1項之傷
    害罪。被告2人間就本案犯行間，具有犯意聯絡及行為分擔
    ，應論以共同正犯。
㈡、爰以行為人之責任為基礎，審酌被告2人均無前科紀錄，素行
    尚佳，本案係因被告2人欲將渠等女兒林郁真及孫子林○溢接
    回娘家，遭告訴人攔阻，始為本案犯行，犯罪動機並非惡劣
    ，並衡酌其等造成告訴人受傷之程度，被告林正茂、李秀苓
    2人各自之犯罪手段，以及被告林正茂坦承犯行，被告李秀
    苓否認犯行等不同之犯後態度，另考量被告2人於偵查及本
    院審理中一再表示有意願與告訴人和解（見偵卷第64頁、13
    2-133頁），且被告林正茂曾於本院審理期間至告訴人家中
    道歉，然因雙方和解金額差距過大致未能達成和解等一切情
    狀，分別量處如主文所示之刑，並均諭知易科罰金之折算標
    準。
據上論斷，應依刑事訴訟法第299條第1項前段（依刑事判決精簡
原則，僅記載程序法條文），判決如主文。
本案經檢察官黃孟珊提起公訴，檢察官游淑惟到庭執行職務。
中    華    民    國   111    年    9     月     1    日
                  刑事第八庭    審判長法  官  楊仲農
                                      
　　　　　　　　　　　　　　　　　　　法  官  林翠珊
                                      
　　　　　　　　　　　　　　　　　　　法  官  陳盈如
上列正本證明與原本無異。
如不服本判決，應於判決送達後20日內敘明上訴理由，向本院提
出上訴狀 (應附繕本) ，上訴於臺灣高等法院。其未敘述上訴理
由者，應於上訴期間屆滿後20日內向本院補提理由書「切勿逕送
上級法院」。
                                      書記官  黃仕杰
中　　華　　民　　國　　111 　年　　9 　　月　　2 　　日
附錄本案論罪科刑法條全文：
中華民國刑法第277條
傷害人之身體或健康者，處5年以下有期徒刑、拘役或50萬元以
下罰金。
犯前項之罪，因而致人於死者，處無期徒刑或7年以上有期徒刑
；致重傷者，處3年以上10年以下有期徒刑。